臺灣基隆地方法院刑事判決　　　　　　　 93年度訴字第670號
公　訴　人　臺灣基隆地方法院檢察署檢察官
被　　　告　甲○○　男　31歲.
　　　　　　　　　　　)
上列被告因違反毒品危害防制條例案件，經檢察官提起公訴（93
年度毒偵字第1700號），及移送併辦 (93年度毒偵字第2167號、
94年度毒偵字第191 、436 號），被告為有罪之陳述，本院合議
庭裁定由受命法官獨任以簡式審判程序進行審理，並判決如下：
    主  文
甲○○連續施用第一級毒品，累犯，處有期徒刑壹年。扣案之第
一級毒品海洛因壹包（淨重零點零貳公克）沒收銷燬之、注射針
筒壹支沒收之。
    事  實
一、甲○○前於民國九十年間因施用毒品案件，經臺灣臺北地方
    法院以九十年度毒聲字第一０九六號裁定送觀察、勒戒後，
    認無繼續施用毒品之傾向，由臺灣臺北地方法院檢察署檢察
    官於九十年十月二十六日以九十年度毒偵字第一００二、二
    四００號為不起訴處分確定，復於九十一年間因施用毒品案
    件，經臺灣臺北地方法院以九十一年度毒聲字第八一一號裁
    定送觀察、勒戒後，認有繼續施用毒品之傾向，復由臺灣臺
    北地方法院裁定令入戒治處所施以強制戒治外，其施用毒品
    所涉犯刑事案件部分，另由臺灣臺北地方法院檢察署檢察官
    於九十一年六月二十五日以九十一年度毒偵字第五六八號聲
    請簡易判決處刑，嗣由臺灣臺北地方法院於九十一年七月二
    十九日以九十一年度簡字第二二０二號刑事簡易判決判處有
    期徒刑四月確定，而於九十三年一月二十五日執行完畢。詎
    甲○○猶不知戒除毒癮，仍基於施用第一級毒品海洛因之概
    括犯意，自九十三年五月間某日起至九十四年一月二十三日
    止，在台北市○○路○段一四三號二樓住處等地，以注射針
    筒皮下注射之方式，連續多次施用第一級毒品海洛因。嗣於
    九十三年七月五日下午四時四十分，在基隆市○○區○○街
    、和豐街口為警查獲，並扣得甲○○所持有之第一級毒品海
    洛因一包（淨重０．０二公克）、甲○○所有供施用第一級
    毒品海洛因所使用之注射針筒一支，且經警採集其尿液送驗
    呈第一級海洛因代謝後之嗎啡陽性反應，復因甲○○為列管
    毒品人口，經警先後於九十三年七月二十六日下午五時五十
    四分、九十三年十二月二十八日下午七時五十分，採集其尿
    液送驗呈第一級海洛因代謝後之嗎啡陽性反應，又於九十四
    年一月二十三日上午八時三十分，在台北市○○路○段一四
    三號二樓住處為警通緝歸案，經警於同日上午十時三十分，
    採集其尿液送驗呈第一級海洛因代謝後之嗎啡陽性反應，因
    而查悉上情。
二、案經基隆市警察局第二分局報請臺灣基隆地方法院檢察署檢
    察官偵查起訴。暨由台北市政府警察局文山第二分局、基隆
    市警察局移送臺灣基隆地方法院檢察署檢察官移送本院合併
    審理。
    理  由
壹、程序事項
    本件被告甲○○所犯者非為死刑、無期徒刑、最輕本刑為三
    年以上有期徒刑之罪或高等法院管轄第一審案件，其於準備
    程序進行中，先就被訴事實為有罪之陳述，經告知其簡式審
    判程序之旨，並聽取公訴人、被告之意見後，本院業已依刑
    事訴訟法第二七三條之一第一項之規定，裁定由受命法官獨
    任以簡式審判程序進行本案之審理。
貳、實體事項
一、前揭事實業據被告甲○○於本院審理時坦承不諱，並有被告
    所持有之第一級毒品海洛因一包 (扣案之白色粉末一包，經
    ．０二公克，此有法務部調查局九十三年八月三日調科壹字
    第三二０００二二二六號鑑定通知書)及 被告所有供施用第
    一級毒品海洛因所使用之注射針筒一支扣案可稽，且被告於
    九十三年七月五日、九十三年七月二十六日、九十三年十二
    月二十八日、九十四年一月二十三日經警採集其尿液檢體，
    分別送請基隆市衛生局、台灣尖端先進生技醫藥股份有限公
    司檢驗結果均呈第一級毒品海洛因代謝後之嗎啡陽性反應，
    有基隆市衛生局基衛檢壹字第０九三００一０八一二號檢驗
    成績書、台灣尖端先進生技醫藥股份有限公司九十三年七月
    三十日、九十四年一月七日、九十四年二月二日濫用藥物檢
    驗報告各一紙附卷可稽，被告自白施用第一級毒品海洛因之
    情節，核與事實相符，應可採信。又被告有如事實欄所載因
    施用毒品案件，經觀察勒戒、強制戒治後，而分別經不起訴
    處分、聲請簡易判決處刑並科刑等情，亦有臺灣高等法院被
    告全國前案紀錄表、臺灣臺北地方法院檢察署九十年度毒偵
    字第一００二、二四００號不起訴處分書、九十一年度毒偵
    字第五六八號聲請簡易判決處刑書等件附卷足佐。綜上所陳
    ，本案事證明確，被告於觀察、勒戒執行完畢後，五年以內
    三犯施用毒品之犯行，堪可認定，應依法論科。
二、核被告於觀察、勒戒執行完畢後，五年以內三犯施用第一級
    毒品海洛因之行為，係犯毒品危害防制條例第十條第一項之
    施用第一級毒品罪，被告持有第一級毒品海洛因之低度行為
    ，應為施用毒品之高度行為所吸收，不另論罪，被告先後多
    次施用第一級毒品之犯行，時間緊接，犯罪構成要件相同，
    顯係基於概括犯意為之，為連續犯，應論以施用第一級毒品
    罪一罪，並加重其刑。被告於九十三年七月五日以後施用第
    一級毒品海洛因之犯行雖未起訴，然此未經起訴部分，核與
    已起訴之施用第一級毒品海洛因犯行，有連續犯之裁判上一
    罪關係，為起訴之效力所及，本院自應併予審究，又被告有
    事實欄所載犯罪科刑並執行完畢之情形，有卷附臺灣基隆地
    方法院檢察署刑案資料查註紀錄表、臺灣高等法院被告全國
    前案紀錄表可按，其受有期徒刑執行完畢後，五年以內再犯
    本件有期徒刑以上之本罪，為累犯，應依刑法第四十七條規
    定遞加重其刑。爰審酌被告前已因施用毒品案件，經裁定觀
    察勒戒、強制戒治，並先後經不起訴處分、聲請簡易判決處
    刑並科刑後，猶未能戒除毒癮，仍施用足以導致精神障礙及
    生命危險之成癮性毒品，足見其缺乏拒用毒品之決心，兼以
    施用毒品危害施用者之神經中樞，不僅對施用者之健康產生
    不良之影響，對於社會秩序亦造成一定之隱憂，兼衡被告施
    用之期間、次數，及犯罪後坦承犯行、態度良好等一切情狀
    ，量處如主文所示之刑。至扣案之第一級毒品海洛因一小包
    （淨重０．０二公克），屬第一級毒品，應依毒品危害防制
    條例第十八條第一項前段之規定宣告沒收銷燬之，另扣案之
    注射針筒一支，係被告所有供施用第一級毒品海洛因所使用
    之物，業據被告於本院審理時供明在卷，併依刑法第三十八
    條第一項第二款之規定宣告沒收之。
據上論斷，應依刑事訴訟法第二百七十三條之一第一項、第二百
九十九條第一項前段，毒品危害防制條例第十條第一項、第十八
條第一項前段，刑法第十一條前段、第五十六條、第四十七條、
第三十八條第一項第二款，判決如主文。
本案經檢察官林伯宇到庭執行職務。
中　　華　　民　　國　　94　　年　　3 　　月　　23　　日
                  刑事第二庭法  官  徐世禎
以上正本證明與原本無異。
對於本件判決如有不服，應於收受送達後10日內，向本院提出上
訴書狀，上訴於臺灣高等法院，並按他造當事人之人數附具繕本
。
中　　華　　民　　國　　94　　年　　3 　　月　　25　　日
                            書記官  王一芳
附論罪科刑之法條：
毒品危害防制條例第10條第1項
施用第 1 級毒品者，處6月以上5年以下有期徒刑。
